【裁判字號】    89,易,200
【裁判日期】    891011
【裁判案由】    違反毒品危害防制條例
【裁判全文】
臺灣雲林地方法院刑事判決                          八十九年度易字第二號
    公訴人  臺灣雲林地方法院檢察署檢察官
    被  告  甲○○
右列被告因違反毒品危害防制條例案件，經檢察官提起公訴（八十九年度毒偵字第二
一七號），及移送併案審理（八十九年度毒偵字第九三五號、第一三三四號），本院
判決如左：
    主  文
甲○○連續施用第二級毒品，累犯，處有期徒刑捌月。
    事  實
一、甲○○前因違反麻醉藥品管理條例案件，經台灣高雄地方法院於民國八十三年十
    二月二十一日判處有期徒刑四月，於八十六年七月三十日執行完畢。於八十八年
    間因施用毒品案件，分別經本院及台灣台中地方法院以八十八年毒聲字第四二六
    號、八十八年度毒聲字第八二六號，先後二次裁定送觀察勒戒後，均認無繼續施
    用之傾向，分別由台灣雲林地方法院檢察署檢察官及台灣台中地方法院檢察署檢
    察官於八十八年六月十四日、八十八年十月十九日，以八十八年度偵緝字第一一
    一號、八十八年度毒偵字第一一五八號為不起訴處分確定。詎甲○○仍不知悔改
    ，於上開不起訴處分確定後五年內，竟又基於概括犯意，自八十八年十月十九日
    起，至八十九年八月四日止，連續在雲林縣古坑鄉○○村○○路十二巷二號其住
    處，以將第二級毒品安非他命置於燈泡內燒烤產生煙霧後吸食之方式，施用第二
    級毒品安非他命多次。先於八十九年一月三日在雲林縣永昌村光昌路一九八巷七
    號為警查獲；嗣於八十九年一月二十八日在雲林縣古坑鄉荷苞村小坑十七之一號
    為警查獲，經本院於八十九年三月四日以八十九年度毒聲字第四０三號裁定令入
    戒治處所施以強制戒治一年，再於八十九年八月五日在雲林縣古坑鄉○○路為警
    通緝查獲。
二、案經雲林縣警察局斗六分局移送臺灣雲林地方法院檢察署檢察官偵查起訴。
    理  由
一、訊據被告甲○○對於右揭時、地施用毒品安非他命等犯行自白不諱，而雲林縣警
    察局斗南分局於八十九年一月二十八日、雲林縣警察局斗六分局於八十九年一月
    二十八日、雲林縣警察局斗南分局於八十九年八月五日分別對於被告所採集之尿
    液，經送驗結果確均含有甲基安非他命陽性反應，此有雲林縣衛生局煙毒尿液檢
    驗成績書三紙在卷可稽，本院依職權將上開被告經警查獲時，為警當天所採集之
    尿液送法務部調查局複驗結果，亦呈甲基安非他命陽性反應，復有法務部調查局
    （八九）陸（一）字第八九○二八五○○號檢驗通知書一紙在卷可資佐證，顯見
    被告甲○○確有非法施用安非他命無訛，是被告前揭自白，應與事實相符。本件
    事證明確，被告犯行堪以認定。
二、查被告前於八十八年間因施用毒品案件，分別經本院及台灣台中地方法院以八十
    八年度毒聲字第四二六號、八十八年度毒聲字第八二六號，先後二次裁定送觀察
    勒戒後，均認無繼續施用之傾向，分別由台灣雲林地方法院檢察署檢察官及台灣
    台中地方法院檢察署檢察官於八十八年六月十四日、八十八年十月十九日，以八
    十八年度偵緝字第一一一號、八十八年度毒偵字第一一五八號為不起訴處分確定
    ，被告繼又於八十九年一月間，因本件施用毒品案件，經本院以八十九年度毒聲
    字第四○三號裁定令入戒治處所施以強制戒治一年，有不起訴處分書二紙、台灣
    雲林地方法院檢察署刑案資料查註紀錄表一份、本院被告全國前案紀錄表及台灣
    高等法院被告全國前案紀錄表在卷足憑。被告於上開二不起訴處分後五年內再犯
    本件施用第二級毒品安非他命罪，為三犯，核其所為，係犯毒品危害防制條例第
    十條第二項之施用第二級毒品罪。其施用第二級毒品而非法持有安非他命之低度
    行為，應為該施用第二級毒品之行為所吸收，不另論罪。公訴人雖僅就被告自八
    十八年十月十九日起至八十九年一月二十八日或其採尿前四日止之施用第二級毒
    品安非他命之犯行提起公訴，然檢察官就犯罪事實之一部起訴者，其效力及於全
    部，被告自八十九年一月二十九日至八十九年八月四日止連續多次施用第二級毒
    品安非他命之事實雖未經起訴，然因與已起訴且判決有罪之部分有連續犯之裁判
    上一罪關係，自應併與審判，附此敘明。被告先後多次施用第二級毒品犯行，時
    間緊接，所犯罪名與犯罪構成要件各自相同，顯係基於概括犯意反覆為之，應依
    連續犯之規定以一罪論，並加重其刑。查被告前因違反麻醉藥品管理條例案件，
    於八十三年間經台灣高雄地方法院以八十三年度易字第六二八七號判處有期徒刑
    四月，於八十六年七月三十日執行完畢，此有台灣高等法院被告全國前案紀錄表
    附卷可稽，其於五年內再犯本件最重本刑為有期徒刑以上之罪，為累犯，應依刑
    法第四十七條之規定遞加重其刑。爰審酌被告前因施用毒品案件，經二次觀察勒
    戒後，仍未戒斷其施用毒品之惡習，及其犯罪之動機、目的、手段等一切情狀，
    量處如主文所示之刑，以資懲儆。
據上論斷，應依刑事訴訟法第二百九十九條第一項前段，毒品危害防制條例第十條第
二項，刑法第十一條前段、第五十六條、第四十七條，判決如主文。
本案經檢察官蔣得龍到庭執行職務。
中      華      民      國     八十九     年      十      月     十一   日
                                     臺灣雲林地方法院刑事第二庭
             審判長法官  紀  文  勝
                                               法官  蔣  得  忠
                                               法官  冷  明  珍
右正本證明與原本無異。
如不服本判決，應於送達後十日內，向本院提出上訴狀。（須附繕本）
                                             書記官  周  麗  雲
中      華      民      國     八十九     年      十      月     十六   日
毒品危害防制條例第十條
施用第一級毒品者，處六月以上五年以下有期徒刑。
施用第二級毒品者，處三年以下有期徒刑。


司法院資訊處製作；財團法人民間司法改革基金會備份。
